Inventaris van van het archief van het Directoraat-Generaal Uitvoeringsbeleid Werk en Inkomen en taakvoorgangers van het Ministerie van Sociale Zaken en Werkgelegenheid (1993) 2002 - 2003 (2005)
Nationaal Archief, Den Haag
Ministerie van Sociale Zaken en Werkgelegenheid: Directoraat-Generaal Uitvoeringsbeleid Werk en Inkomen en taakvoorgangers
SZW / DG Uitvoeringsbeleid Werk en Inkomen
1993-2005
S50
11.00 meter; 334 inventarisnummers.
Normale geschreven, getypte en gedrukte documenten, geen bijzondere handschriften. Tevens bevat het archief diskettes en cd-roms.
Nationaal Archief, Den Haag
Ministerie van Sociale Zaken en Werkgelegenheid: Hoofddirectie Bijstand en Voorzieningen, 1993 Ministerie van Sociale Zaken en Werkgelegenheid: Directie Bijstandszaken, 1994-2001 Ministerie van Sociale Zaken en Werkgelegenheid: Stafbureau, 2002 - 2003 Ministerie van Sociale Zaken en Werkgelegenheid: Directie (Uitvoering) Werk en Inkomen (W& I), 2002-2003 Ministerie van Sociale Zaken en Werkgelegenheid: Expertcentrum Gegevensverkeer en Informatiemanagement (EGI), 2002-2003 Ministerie van Sociale Zaken en Werkgelegenheid: Bureau Opsporingsbeleid (BOB), 2002 - 2003 2002-2003 Ministerie van Sociale Zaken en Werkgelegenheid: Departementaal Projectbureau Handhavingsbeleid (DPH), 2002--2003 Ministerie van Sociale Zaken en Werkgelegenheid: Directie Uitvoeringsbeleid, 2004-2005
Het archief bevat de neerslag van de activiteiten van de diverse organisatieonderdelen, zoals beleidsnota’s over de uitvoerings- en opsporingsbeleid op het terrein van werk en inkomen.
Archiefvorming
Geschiedenis van de archiefvormer
Algemeen
In de periode 1991-1993 was de Sector Uitvoeringsbeleid van de Hoofddirectie Bijstand en Voorzieningen van het Directoraat-Generaal Sociale Zekerheid belast met het uitvoeringsbeleid inzake werk en inkomen. In 1994 vond een ingrijpende reorganisatie van het ministerie plaatst. Daarbij werden de taken met betrekking tot het uitvoeringsbeleid verspreid over verschillende organisatie-onderdelen. Het uitvoeringsbeleid inzake de bijstand werd ondergebracht bij de Afdeling Uitvoeringsbeleid van de Directie Bijstandszaken (BZ). Het uitvoeringsbeleid inzake de sociale verzekeringen werd ondergebracht bij de Afdeling Uitvoeringsbeleid van de Directie Sociale Verzekeringen (SV). Deze afdelingen werden bij het maken van hun beleidskeuzes geholpen door de Directie Analyse en Onderzoek die was belast met het verrichten van kwantitatieve ramingen en analyses en het begeleiden van extern onderzoek voor alle onderdelen van het ministerie. In 2002 werden alle taken met betrekking tot het uitvoeringsbeleid samengebracht onder het nieuwe Directoraat-Generaal Uitvoeringsbeleid Werk en Inkomen. De taken van de Directie Bijstand die geen betrekking hadden op het uitvoeringsbeleid werden overgenomen door de nieuwe Directie Bijstand en Gemeentelijk Activeringsbeleid van het Directoraat-Generaal Arbeidsmarktbeleid en Bijstand. De taken van de Directie Sociale Verzekeringen die geen betrekking hadden op het uitvoeringsbeleid werden overgenomen door de nieuwe Directie Sociale Verzekeringen van het Directoraat-Generaal Arbeidsomstandigheden en Sociale Verzekeringen.
Het Directoraat-Generaal Uitvoeringsbeleid Werk en Inkomen (DGUB) werd ingesteld per 1 januari 2002. Het DGUB was verantwoordelijk voor het uitvoeringsbeleid en aansturing van de uitvoering in relatie tot het Uitvoeringsinstituut Werknemersverzekeringen (UWV), de Centra voor Werk en Inkomen (CWI), en de Sociale Verzekeringsbank (SVB). Het directoraat-generaal stelde kaders waarbinnen het uitvoeringsbeleid op het terrein van werk en inkomen vorm kreeg en stelde daarbij kwantitatieve en kwalitatieve prestaties centraal. Het DGUB was ook verantwoordelijk voor de formulering van het opsporingsbeleid, dat werd uitgevoerd door de Sociale Inlichtingen- en Opsporingsdienst (SIOD).
Het DGUB bestond uit de volgende organisatieonderdelen:
Stafbureau
Directie (Uitvoering) Werk en Inkomen (W& I)
Expertcentrum Gegevensverkeer en Informatiemanagement (EGI)
Bureau Opsporingsbeleid (BOB)
Sociale Inlichtingen- en Opsporingsdienst (SIOD)
Departementaal Projectbureau Handhavingsbeleid (DPH)
Directie (Uitvoering) Werk en Inkomen
De Directie (Uitvoering) Werk en Inkomen werd ingesteld in 2002 en had de volgende taken:
het uitvoeringsbeleid op het gebied van werk en inkomen
het voorbereiden van het maken van bindende afspraken over planning, uitvoering en verantwoording met de Sociale Verzekeringsbank (SZB), het Uitvoeringsinstituut werknemersverzekeringen (UWV) en de Centrale Organisatie Werk en Inkomen (CWI), genoemd in hoofdstuk 4 van de Wet structuur uitvoeringsorganisatie werk en inkomen
het (doen) uitvoeren van uitvoeringstoetsen op het terrein van werk en inkomen
het bevorderen van een rechtmatige en effectieve uitvoering.
Expertcentrum Gegevensverkeer en Informatiemanagement
Het Expertcentrum Gegevensverkeer en Informatiemanagement was verantwoordelijk voor de bevordering van de doeltreffende en doelmatige toepassing van informatie- en communicatietechnologie in het gehele uitvoeringsdomein van het ministerie, in het bijzonder de keteninformatisering tussen de verscheidene organen. Het Expertcentrum Gegevensverkeer en Informatiemanagement had de volgende taken:
het ontwikkelen van een sectorbreed informatiebeleid en advisering over inrichting en uitvoering van het informatiebeleid in de afzonderlijke kolommen
het behartigen van alle aspecten van de sectorbrede informatiearchitectuur en -infrastructuur voor de uitvoeringsorganen in hun onderlinge ketenafhankelijkheid
het vertalen van nieuwe (technische en beleids)ontwikkelingen naar processen en technische facilitering van uitvoeringsorganisaties.
Bureau Opsporingsbeleid
Het Bureau Opsporingsbeleid was verantwoordelijk voor de coördinatie en monitoring van het opsporingsbeleid op het werkterrein van het ministerie. Het Bureau droeg zorg voor de opstelling en bijstelling van het jaarlijkse opsporingsbeleidsplan en handhavingsarrangement alsmede voor het periodiek rapporteren over de resultaten van dit plan respectievelijk arrangement. Tevens verzorgde het Bureau de contacten met het Openbaar Ministerie, voorzover deze geen betrekking hadden op concrete strafzaken of concrete opsporingsprojecten. Het Bureau bevorderde de samenwerking tussen het ministerie en de opsporingspartners op het terrein van het Sociale Zaken en Werkgelegenheid, teneinde tot een adequate afstemming tussen beleidsontwikkeling en opsporingspraktijk te komen. Hoewel het bureau officieel per 1 januari 2004 werd opgeheven, schijnt het nog enkele maanden als onderdeel van de nieuwe Directie Uitvoeringsbeleid te hebben bestaan.
Sociale Inlichtingen- en Opsporingsdienst
De Sociale Inlichtingen- en Opsporingsdienst is – onder gezag van de officier van justitie – verantwoordelijk voor de opsporing van zware strafbare feiten op de beleidsterreinen waarvoor de minister verantwoordelijkheid draagt en de strafbare feiten, welke worden geconstateerd in het kader van genoemde opsporing en welke daarmee verband houden. In het kader van de opsporing van deze strafbare feiten is de Sociale Inlichtingen- en Opsporingsdienst verantwoordelijk voor het voeren van registers als genoemd in de Wet politieregisters en het voeren van registers binnen het kader van de Wet bescherming persoongegevens. De Sociale Inlichtingen- en Opsporingsdienst is mede in verband met de opsporing, belast met het toetsen van voorgenomen wet- en regelgeving op handhaafbaarheid en fraudegevoeligheid, het verzamelen van beleidsrelevante informatie, het opstellen van rapportages (criminaliteitsbeelden, risicoanalyses en onderzoeksevaluaties) en het adviseren van beleidsdirecties daarover.
Departementaal Projectbureau Handhavingsbeleid (DPH)
Het Departementaal Projectbureau Handhavingsbeleid DPH werd in 2002 ingesteld om inzicht te verkrijgen in de samenhang, overlap of eventuele lacunes in de uitvoering van de handhaving door het ministerie. Het was de bedoeling dat het projectbureau in een periode van maximaal twee jaar zou komen tot een samenhangend ministeriebreed handhavingsbeleidskader, dat transparant in de organisatie van het ministerie werd verankerd. Het projectbureau had de volgende taken:
het formuleren van een ministeriebreed kader voor het handhavingsbeleid
het stimuleren van een structurele verankering hiervan in de organisatie van het ministerie
het zichtbaar maken van wat er door wie op het terrein van handhaving gebeurt (Handhavingsatlas)
het verzorgen van integrale handhavingsrapportages
het aanjagen, bewaken en consolideren van de samenhang in het handhavingsbeleid van het ministerie.
Per 1 januari 2004 werd het Directoraat-Generaal Uitvoeringsbeleid Werk en Inkomen opgeheven en werd de Directie Uitvoeringsbeleid (UB) ingesteld als taakopvolger van de Directie Werk en Inkomen, de Directie Expertcentrum Gegevensverkeer en Informatiemanagement en het Bureau Opsporingsbeleid van het opgeheven DG Uitvoeringsbeleid Werk en Inkomen. Het tijdelijke Departementaal Projectbureau Handhavingsbeleid was al in 2003 opgeheven.
Geschiedenis van het archiefbeheer
De verwerving van het archief
Het archief is krachtens bepalingen van de Archiefwet overgebracht.
Inhoud en structuur van het archief
2.15
Inhoud
Het archief bevat de neerslag van de activiteiten over de uitvoering van het beleid en de aansturing van de uitvoeringsorganisaties zoals de Sociale Verzekeringsbank (SVB) en het Uitvoeringsinstituut Werknemersverzekeringen (UWV). Daarnaast zijn ook de stukken te vinden van het Bureau Opsporingsbeleid aangaande het opsporen van fraude in verschillende bedrijfstakken in Nederland.
Selectie en vernietiging
Tijdens de bewerking door de Centrale Archief Selectiedienst zijn ca. 7,5 meter archiefbescheiden verwijderd ter vernietiging. Voor de bewerking van het archief is gebruik gemaakt van de volgende selectielijsten:
Selectielijst voor de neerslag van de handelingen van de minister van Sociale Zaken en Werkgelegenheid en de onder hem ressorterende actoren op het beleidsterrein Rijksbegroting over de periode 1945-2000, 22 januari 2005/nr.C/S/05/142, (Stcrt. 31 maart 2005, nr. 62/pag. 34) (RIO 015)
Selectielijst voor de neerslag van de handelingen van de Minister van Sociale Zaken en Werkgelegenheid en de onder hem ressorterende actoren op het beleidsterrein Inkomens- en arbeidsvoorwaardenbeleid over de periode vanaf 1945. Deze lijst is gepubliceerd in de Staatscourant 16 februari 2007, nr. 34 / pag. 11 (RIO 47)
Selectielijst voor de neerslag van de handelingen van de minister van Sociale Zaken en Werkgelegenheid, het College van Toezicht Sociale Verzekeringen en rechtsvoorgangers en de overige onder de minister ressorterende actoren op het beleidsterrein sociale verzekeringen over de periode 1940-1997. Deze lijst is gepubliceerd in de Staatscourant van 7 mei 2002, nr. 86 / p. 11 en gerectificeerd in de Staatscourant van 27 mei 2003, nr. 101 / p. 12. De lijst is geactualiseerd door de publicatie van de Selectielijst voor de neerslag van de handelingen van de minister van Sociale Zaken en Werkgelegenheid de onder hem ressorterende actoren op het beleidsterrein Sociale Verzekeringen over de periode [1940] 1997–2003’, gepubliceerd in de Staatscourant van 12 januari 2006, nr. 9 / p. 12. (RIO 66)
Selectielijst voor de neerslag van de handelingen van de minister van Sociale Zaken en Werkgelegenheid en de onder hem ressorterende actoren op het deelbeleidsterrein Arbeidsverhoudingen bij de overheid over de periode 1945-1995 (1997), 3 september 2001/R& B/OSA/2001/873, (Stcrt. 16 oktober 2001, nr. 200/pag. 10) (RIO 072). Bij het gebruik van deze lijst is rekening gehouden met de publicatie van het Basisselectiedocument voor de Minister van Sociale Zaken en Werkgelegenheid en de onder hem ressorterende actoren op het deelbeleidsterrein van Personeelszaken, t.w. het personeelsdossier, 16 augustus 2007/nr. C/S& A/07/1519, (Stcrt. 20 november 2007, nr. 225/pag. 15). Rekening houdend met de rectificatie in de Staatscourant van 18 december 2007, nr. 245 / p. 26
Selectielijst voor de neerslag van de handelingen van de minister van Sociale Zaken en Werkgelegenheid en de onder hem ressorterende actoren op het deelbeleidsterrein Formatiebeleid, arbeidsmarktbeleid en personeelsontwikkeling en mobiliteit over de periode 1945-1996, 3 september 2001/R& B/OSA/2001/873, (Stcrt. 16 oktober 2001, nr. 200/pag.10) (RIO 075). Bij het gebruik van deze lijst is rekening gehouden met de publicatie van het Basisselectiedocument voor de minister van Sociale Zaken en Werkgelegenheid en de onder hem ressorterende actoren op het deelbeleidsterrein van Personeelszaken, t.w. het personeelsdossier, 16 augustus 2007/nr. C/S& A/07/1519, (Stcrt. 20 november 2007, nr. 225/pag. 15). Rekening houdend met de rectificatie in de Staatscourant van 18 december 2007, nr. 245 / p. 26
Selectielijst voor de neerslag van de handelingen van de minister van Sociale Zaken en Werkgelegenheid en de onder hem ressorterende actoren op het beleidsterrein Sociale Voorzieningen over de periode 1945 – 2004, 7 december 2000/R& B/OSTA/2000/2087 (Staatscourant 23 februari 2001, nr. 39 / pag. 8) (RIO 089). Rekening houdend met de actualisatie in de Staatscourant 11 april 2006, nr. 72 / pag. 13.
Selectielijst voor de neerslag van de handelingen van de minister van Sociale Zaken en Werkgelegenheid en de onder hem ressorterende actoren op het beleidsterrein Overheidsinformatievoorziening over de periode 1945-1999, 11 juli 2003/C/S/03/1697, (Stcrt. 20 oktober 2003, nr. 202/ pag. 12) (RIO 92)
Selectielijst voor de neerslag van de handelingen van de minister van Sociale Zaken en Werkgelegenheid en de onder hem ressorterende actoren op het beleidsterrein Organisatie van de Rijksoverheid over de periode 1945-1999, 5 juli 2005/nr. C/S& A/051358, (Stcrt. 16 december 2005, nr. 245/ pag. 25) (RIO 143). Rekening houdend met de actualisatie in de Staatscourant van 14 juni 2007, nr. 112 / p. 10
Selectielijst voor de neerslag van de handelingen van de minister van Sociale Zaken en Werkgelegenheid en de onder hem ressorterende actoren op het deelbeleidsterrein van Personeelszaken, te weten het personeelsdossier, 16 augustus 2007/nr. C/S& A/07/1519, (Stcrt. 20 november 2007, nr. 225/pag. 15) (RIO 168). Rekening houdend met de rectificatie in de Staatscourant van 18 december 2007, nr. 245 / p. 26.
Aanvullingen
Er worden geen aanvullingen verwacht.
Ordening van het archief
De indeling van de toegang is gebaseerd op de taken van de archiefvormers. Daarbinnen zijn de stukken chronologisch geordend.
Aanwijzingen voor de gebruiker
Openbaarheidsbeperkingen
Volledig openbaar.
Materiële beperkingen
Het archief kent geen beperkingen voor het raadplegen van de stukken als gevolg van de materiële staat.
Andere toegang
Voor dit archief is geen andere toegang beschikbaar.
Aanvraaginstructie
Openbare archiefstukken kunnen online worden aangevraagd en gereserveerd. U kunt dit ook via de terminals in de studiezaal van het Nationaal Archief doen. Om te kunnen reserveren dient u de volgende stappen te volgen:
U maakt een profiel aan op www.gahetna.nl, en logt vervolgens in
Via de archiefinventaris (alleen de beschrijvingen met rode nummers) selecteert u het gewenste archiefstuk door op de knop 'Reserveren' te klikken
In het volgende scherm geeft u aan op welke dag u het archiefstuk wilt inzien
Indien u zich bevindt in de studiezaal en een tafelnummer heeft ontvangen kunt u dit nummer vermelden. Als u geen tafelnummer heeft kunt u tafelnummer 777 laten staan
Vervolgens bevestigt u uw reservering door deze te versturen.
Verwant materiaal
Beschikbaarheid van kopieën
Uit dit archief zijn geen kopieën op een alternatieve drager als microfilm, microfiche of in digitale vorm beschikbaar.
Verwante archieven
Inventaris van het archief van de Directie Sociale Verzekeringen en taakvoorgangers, 1990-2001, toegangnummer 2.15.96
Beschrijving van de series en archiefbestanddelen
- Stafbureau, A
  - Stukken betreffende het voorbereiden van en deelnemen aan overleg van de Stuurgroep Genesys / ISIS (Integraal SIOD Informatie Systeem) inzake de implementatie van ISIS., 2002; 1; 1 omslag
  - Vergaderstukken van de Staf van het Directoraat-Generaal Uitvoeringsbeleid Werk en Inkomen (DGUB)., 2002 - 2003; 2-25; 24 pakken
    - 2002 jan. - feb., 2
    - 2002 mrt. - apr., 3
    - 2002 mei - juni, 4
    - 2002 juli - aug. 12, 5
    - 2002 aug. 19 - sep. 16, 6
    - 2002 sep. 23 - okt. 14, 7
    - 2002 okt. 21 - nov. 11, 8
    - 2002 nov. 18 - dec. 16, 9
    - 2003 jan., 10
    - 2003 feb., 11
    - 2003 mrt. 03 - 17, 12
    - 2003 mrt. 24 - 31, 13
    - 2003 apr., 14
    - 2003 mei 06 - 11, 15
    - 2003 mei 12 - 26, 16
    - 2003 juni 02 - 10, 17
    - 2003 juni 16 - 30, 18
    - 2003 juli, 19
    - 2003 aug. 04 - 11, 20
    - 2003 aug. 18 - 25, 21
    - 2003 sep., 22
    - 2003 okt., 23
    - 2003 nov., 24
    - 2003 dec., 25
  - Stukken betreffende het evalueren van de wijze van totstandkoming, implementatie en uitvoering van beleid, alsmede het beoordelen van voorgenomen wijzigingen ten aanzien van bedrijfsvoering en beheer, beleidsvoorbereiding, beleidsuitvoering en toezicht en handhaving in het kader van modernisering van de overheid., 2003; 26; 1 omslag
  - Stukken betreffende het verlenen van medewerking aan de uitwerking van diverse knelpunten ten aanzien van de administratieve en financiële organisatie van het Ministerie van Sociale Zaken en Werkgelegenheid (SZW) in het kader van de kabinetsformatie., 2003; 27; 1 pak
  - Stukken betreffende het voorbereiden van het samengaan van de Directies (Uitvoering) Werk en Inkomen (W& I), Expertcentrum Gegevensverkeer en Informatiemanagement (EGI) en Bureau Opsporingsbeleid (BOB)., 2003; 28; 1 omslag
- Directie Werk en Inkomen (WI), B
  - Organisatie., B.1
    - Verklaringen van overdracht van archiefbescheiden van en naar de Directie Werk en Inkomen (W&I)., 2000 - 2003; 29; 1 omslag
    - Stukken betreffende het voorbereiden en vaststellen van wijzigingen in de organisatie op het gebied van de inrichting, taken en werkzaamheden van de Directie Werk en Inkomen (W&I) en het voeren van overleg hierover., 2002 - 2003; 30; 1 pak
    - Concept-ordeningsplan voor het archief van de Directie Uitvoering Werk en Inkomen, met geleidebrief., 2003; 31; 1 pak
    - Rapportages Ministerstaf, opgemaakt door de Directie Uitvoering Werk en Inkomen (W&I)., 2003; 32; 1 omslag
  - Taakuitvoering., B.2
    - Uitvoeringsbeleid algemeen., B.2.1
      - Stukken betreffende het voorbereiden van de invoering van fase 3 van de Wet Overheidspersoneel onder de Werknemersverzekeringen (OOW), onder meer door middel van overleg van de Regiegroep OOW., 2001 - 2002; 33; 1 pak
      - Stukken betreffende het uitwerken en evalueren van het beleid onder verantwoording van de Directie Werk en Inkomen (W&I) inzake algemene organisatievraagstukken., 2001 - 2003; 34-35; 2 pakken
        Dossiers zijn tabsgewijs per onderwerp opgebouwd. De dateringen per dossier overlappen elkaar daardoor.
        - 2001 - 2002, 34
        - 2002 - 2003, 35
      - Stukken betreffende het verlenen van medewerking aan de beantwoording van diverse kamervragen met betrekking tot het werkterrein van de Directie Werk en Inkomen (W&I)., 2001 - 2003; 36-37; 2 pakken
        - 2001 - 2003, 36
        - 2003, 37
      - Stukken betreffende het uitwerken en evalueren van het beleid inzake algemene organisatievraagstukken met betrekking tot de Structuur Uitvoeringsorganisatie Werk en Inkomen (SUWI)., 2002; 38; 1 pak
      - Stukken betreffende het verstrekken van informatie aan de Vaste Commissie voor Sociale Zaken en Werkgelegenheid inzake de problematiek bij de vaststelling van uitkeringen op grond van de Wet Werkloosheid (WW-uitkeringen)., 2002; 39; 1 pak
      - Stukken betreffende het voorbereiden en evalueren van het handhavingsbeleid op basis van diverse wet- en regelgeving., 2002; 40; 1 omslag
      - Stukken betreffende het voorbereiden van het beleid inzake de keten van werk en inkomen, alsmede het voeren van overleg hierover in het Algemeen Ketenoverleg (AKO)., 2002 - 2003; 41; 1 pak
      - Stukken betreffende het voorbereiden, vaststellen en evalueren van het beleid inzake de bevordering van reïntegratie van gehandicapten en werklozen in het arbeidsproces, in samenwerking met het Uitvoeringsinstituut Werknemersverzekeringen (UWV), alsmede het verstrekken van informatie hierover aan de Tweede Kamer., 2002 - 2003; 42; 1 pak
      - Stukken betreffende het laten verrichten van een onderzoek naar de mogelijkheid om de klantmanager functie-inhoudelijk te vervangen door een werkherkansingscoach en het voeren van overleg over de resultaten hiervan., 2002 - 2004; 43; 1 omslag
      - Stukken betreffende het voorbereiden van de totstandkoming van het concept-Besluit Experimenten Structuur Uitvoeringsorganisatie Werk en Inkomen (SUWI)., 2003; 44; 1 omslag
    - Aansturing van de uitvoeringsinstanties., B.2.2
      - Sociale Verzekeringsbank (SVB), B.2.2.1
        - Stukken betreffende het voorbereiden, wijzigen, vaststellen en evalueren van het beleid, de taken en de werkzaamheden uit te voeren door de Sociale Verzekeringsbank (SVB) en het beoordelen van periodieke verslagen en jaarplannen, alsmede het voeren van overleg hierover met de SVB., 2001 - 2003; 45-51; 5 pakken en 2 omslagen
          - 2001 - 2002, 45; omslag
          - 2002, 46
          - 2002, 47
          - 2002 - 2003, 48; omslag
          - 2003, 49
          - 2003, 50
          - 2003, 51
        - Stukken betreffende het voeren van overleg met de Sociale Verzekeringsbank (SVB) inzake de voorbereiding, uitvoering en evaluatie van het beleid door de SVB., 2002 - 2004; 52-55; 4 pakken
          - 2002, 52
          - 2002 - 2003, 53
          - 2002 - 2003, 54
          - 2002 - 2004, 55
      - Uitvoeringsinstituut Werknemersverzekeringen (UWV), B.2.2.2
        - Stukken betreffende het beoordelen van de jaarplannen, periodieke verslagen en de financiële verantwoording en het vaststellen van de subsidiëring van het Uitvoeringsinstituut Werknemersverzekeringen (UWV) in het kader van de planning en controle., 2001 - 2003; 56-57; 2 pakken
          - 2001 - 2002, 56
          - 2002 - 2003, 57
        - Stukken betreffende het voorbereiden, wijzigen, vaststellen en evalueren van het beleid, de taken en de werkzaamheden uit te voeren door het Uitvoeringsinstituut Werknemersverzekeringen (UWV)., 2001 - 2003; 58-73; 15 pakken en 1 omslag
          - Algemeen.2001 - 2003, 58-69
            - 2001 - 2002, 58
            - 2002, 59
            - 2002, 60
            - 2002 - 2003, 61
            - 2002 - 2003, 62
            - 2002 - 2003, 63
            - 2002 - 2003, 64
            - 2003, 65
            - 2003, 66
            - 2003, 67
            - 2003, 68
            - 2003, 69
          - Ten aanzien van de uitvoering van de Wet op de Arbeidsongeschiktheidsverzekering (WAO) en de claimbeoordeling.2002, 70-71
            - 2002, 70
            - 2002, 71
              Bevat tevens verstrekken van informatie aan de Tweede Kamer.
            - Ten aanzien van de uitvoering van de Wet Verbetering Poortwachter, 2002, 72; omslag
            - Ten aanzien van het programma SHB Havenpool Rotterdam BV, 2002, 73
        - Stukken betreffende het verlenen van toestemming tot ontbinding van de Stichting Voorbereiding Uitvoeringsorgaan Werknemersverzekeringen (Stichting VUWV)., 2002; 74; 1 omslag
        - Stukken betreffende het voeren van overleg met vertegenwoordigers en de Raad van Bestuur van het Uitvoeringsinstituut Werknemersverzekeringen (UWV)., 2002 - 2003; 75-78; 4 pakken
          - 2002, 75
          - 2002, 76
          - 2002, 77
          - 2002 - 2003, 78
        - Stukken betreffende het voorbereiden van en deelnemen aan overleg met diverse uitvoeringsorganisaties en ministeries inzake de ontvlechting van taken van het Uitvoeringsinstituut Werknemersverzekeringen (UWV)., 2002 - 2003; 79; 1 pak